臺灣花蓮地方法院刑事判決　　　　　　　　　　　　　　九十三年度交訴字第一號
　　公　訴　人　臺灣花蓮地方法院檢察署檢察官
　　被　　　告　乙○○
右列被告因公共危險等案件，經檢察官提起公訴（九十三年度偵字第二五號），嗣經
法院裁定進行簡式審判程序，本院判決如左：
    主  文
乙○○服用酒類，不能安全駕駛動力交通工具而駕駛，處有期徒刑貳月；又因過失致
人於死，處有期徒刑捌月；又駕駛動力交通工具肇事，致人死亡而逃逸，處有期徒刑
拾月。應執行有期徒刑壹年柒月。
    事  實
一、乙○○明知飲用酒類或其他相類之物，不能安全駕駛動力交通工具者，不得駕駛
    動力交通工具，竟於民國九十一年十一月十九日凌晨零時許，飲用過量之酒類，
    已達不能安全駕駛動力交通工具之酒醉程度，前往花蓮縣吉安鄉御花園ＫＴＶ唱
    歌，仍駕駛車牌號碼Ｑ四─○六三五號自用小貨車，搭載乘客陳彥池、高詩婷等
    友人，沿花蓮縣吉安鄉○○村○○路由北往南行駛，嗣於同日零時四十八分許，
    行經自強路五三二號前限速為五十公里（道路交通事故調查報告表誤載為四十公
    里）之市區道路路段，本應注意車前狀況，並隨時採取必要之安全措施，且行車
    速度在市區道路，時速不得超過五十公里，汽車在設有禁止超車標線（分向限制
    線）之路段行駛時，不得跨越分向限制線超車，依當時陰天、夜間有照明、路面
    舖設柏油且乾燥並無缺陷亦無障礙物、視距良好等情形，並無不能注意之情形，
    竟在尚為酒力所困，辨識力、注意力、反應力均不如常之狀態下，疏於注意車前
    狀況，並以時速約九十公里高速駕車，跨越分向限制線，侵入對向來車車道內超
    車，撞及對向由王志鵬所騎乘之車號ＲＩＫ─７３５號輕型機車，致王志鵬滑倒
    後再撞及同向由後駛來由羅兆君所駕駛之車號Ｕ８─７５５５號自用小客車，致
    王志鵬因胸腔內出血死亡，乙○○於肇事後另行起意逃逸。嗣經警循線查獲，並
    於同日上午七時一分許，對乙○○作酒精濃度測試，其吐氣酒精濃度達每公升○
    ．○二毫克（經反向推算其肇事時之吐氣酒精濃度約為每公升○．六二毫克），
    始查知上情。
二、案經台灣花蓮地方法院檢察署檢察官據報相驗後自動檢舉偵查起訴，經法院裁定
    進行簡式審判程序。
    理  由
一、右揭犯罪事實，業據被告乙○○坦承不諱，核與證人即被害人父親甲○○指述之
    情節相符，並經證人即被告車上乘客陳彥池、高詩婷、與死者同向行車在後之目
    擊者羅兆君、曾淑婷於警詢時證述綦詳，而被害人王志鵬因車禍受有胸腔內出血
    之傷害，經送醫急救後，仍不治死亡，亦經臺灣花蓮地方法院檢察署檢察官督同
    法醫師相驗屬實，並製有勘驗筆錄、相驗屍體證明書、驗斷書各一份附卷可參。
    此外，復有道路交通事故調查報告表、酒精測試單、刑法第一百八十五條之三查
    獲後測試觀察職務報告、花蓮縣警察局舉發違反道路交通管理事件通知單、臺灣
    花蓮地方法院檢察署檢察官履勘筆錄各一份、現場暨車損照片三十三幀、驗屍照
    片七張、酒後肇事逃逸酒精值推算表共二份在卷可稽。按「汽車行駛時，駕駛人
    應注意車前狀況，並隨時採取必要之安全措施。」；按汽車駕駛人有左列情形之
    一者，不得駕車：「…二、飲用酒類或其他類似物後其吐氣所含酒精濃度超過每
    公升○．二五毫克…者」；又汽車在雙向二車道行駛時，應依左列規定：「…二
    、在劃有分向限制線之路段，不得駛入來車之車道內。」道路交通安全規則第九
    十四條第三項、第一百十四條第二款、第九十七條第二款分別定有明文。另按駕
    駛人行車速度，依標誌或標線之規定，無標誌或標線者，在市區道路，時速不得
    超過五十公里，九十年五月三十日修正施行並自同年六月一日施行，即肇事當時
    之道路交通安全規則第九十三條第一項第一款亦定有明文。被告駕駛汽車即應注
    意上開規定，本件交通事故發生後，道路交通安全規則迭經修正，自應適用行為
    時之道路交通安全規則，附此說明。而肇事當時係陰天、夜間有照明、該路段係
    時速限制五十公里、路面舖設柏油且乾燥並無缺陷亦無障礙物、視距良好、行車
    管制號誌動作正常、無分向設施、無劃分快慢車道，為上開道路交通事故調查報
    告表所載，並無不能注意之情事，乃被告竟於酒醉後疏未注意車前狀況，採取必
    要之安全措施，且超速逆向行車而肇事，致被害人死亡，其有過失甚明，且被告
    之過失行為與被害人死亡間，具有相當因果關係。又本件車禍，經送臺灣省花東
    區車輛行車事故鑑定委員會鑑定結果，亦同此認定，有該委員會九十二年八月十
    四日花鑑字第九二○四六○號鑑定意見書一份在卷可稽。綜上所述，本件事證明
    確，被告犯行堪予認定。
二、核被告所為，係犯刑法第一百八十五條之三危險駕駛罪、第二百七十六條第一項
    過失致死罪、第一百八十五條之四駕駛動力交通工具肇事致人死亡而逃逸罪。被
    告所犯前開三罪間，其中刑法第一百八十五條之三之公共危險罪、同法第一百八
    十五條之四之駕車肇事逃逸罪間，犯意各別，罪名互殊，而所犯第二百七十六條
    第一項罪部分，則屬過失犯，是應予以分論併罰。又被告酒醉駕車，因而致人死
    亡，應依道路交通管理處罰條例第八十六條第一項之規定，就過失致死部分，加
    重其刑。爰審酌被告犯罪之動機、方法、本件交通事故之發生原因、被告過失程
    度，並審酌被告飲酒後駕車，非但輕忽己身安全，且危害他人之生命財產安危甚
    大，迄今尚未與被害人家屬達成民事和解，賠償被害人，及其犯後坦承犯行之態
    度等一切情狀，分別量處如主文所示之刑，並定其應執行之刑，以示懲儆。
據上論斷，應依刑事訴訟法第二百九十九條第一項前段，刑法第一百八十五條之三、
第二百七十六條第一項、第一百八十五條之四、第五十一條第五款，道路交通管理處
罰條例第八十六條第一項，罰金罰鍰提高標準條例第一條前段，判決如主文。
本案經檢察官丙○○到庭執行職務。
中      華      民      國    九十三    年      四      月    二十九    日
                              台灣花蓮地方法院刑事第二庭
                                  法    官    陳  世  博
右正本證明與原本無異。
如對本判決不服，應於送達後十日內，向本院提出上訴狀。（應抄附繕本）告訴人或
被害人如對於本判決不服者，應具備理由請求檢察官上訴，其上訴期間之計算係以檢
察官收受判決正本之日期為準。
                                  法院書記官
中      華      民      國    九十三    年      四      月       三十   日
附錄本判決論罪之法律條文：
刑法第一百八十五條之三：
服用毒品、麻醉藥品、酒類或其他相類之物，不能安全駕駛動力交通工具而駕駛者，
處一年以下有期徒刑、拘役或三萬元以下罰金。
